# 求助：关于购买的一些电脑等电子设备领用前是放在原材料还是固定资产的问题

提问人：zhycs4500 时间：2018-06-26 17:23:46
如标题所述，企业在买回电脑等按企业要求作为固定资产核算的设备时，买回来后，未拆开包装还未实际被领用出去的，企业先将这些资产计入原材料科目，待实际领用后，再从原材料科目转入固定资产科目，这样是否合理呢？

回答人：chenyiwei
不恰当。影响折旧的因素包括因使用发生的物理损耗和因科技进步等原因发生的无形损耗。购入电脑之类不需安装的项目，在启用前，虽然尚未发生有形损耗，但无形损耗已发生，故要通过计提折旧的方式及时予以体现。